# 子公司为母公司的担保方提供反担保的披露

提问人：山野孤鹜 时间：2016-08-04 16:13:28
母公司向银行借款，第三方为此进行担保，子公司为第三方提供反担保。请问各位老师，子公司提供反担保是否应当“或有事项”中进行披露？

回答人：chenyiwei
应作为或有事项披露。如果很可能履行担保责任且金额能够可靠估计的，还应确认预计负债。

提问人：山野孤鹜 时间：2016-08-04 19:36:15
陈版您好。如果存在母公司不能偿还债务情况下，是否应当分情况理解。 1 、如果是全资子公司，那么确认预计负债是否合适，因为在合并报表层面对外承担债务应该还是以借款为限（加利息），确认预计负债是否会虚增债务？ 2 、如果不是全资子公司，那么归属于母公司部分的预计负债是否也不应当确认呢？

回答人：chenyiwei
子公司是独立的会计主体，其自身报表中应完整确认担保形成的预计负债。母公司编制合并报表时冲回即可。